【裁判字號】    97,訴,897
【裁判日期】    970630
【裁判案由】    違反毒品危害防制條例
【裁判全文】
臺灣臺南地方法院刑事判決               97年度訴字第897號
公  訴  人  臺灣臺南地方法院檢察署檢察官
被      告  乙○○
上列被告因違反毒品危害防制條例等案件，經檢察官提起公訴（
九十七年度撤緩偵字第七二號、第七三號、第七四號），被告於
準備程序就犯罪事實全部為有罪之陳述，經聽取當事人意見後，
本院合議庭裁定本案由受命法官獨任行簡式審判程序並判決如下
：
    主  文
乙○○施用第一級毒品，處有期徒刑陸月，減為有期徒刑參月，
如易科罰金，均以新臺幣壹仟元折算壹日；又施用第一級毒品，
處有期徒刑陸月，減為有期徒刑參月，如易科罰金，均以新臺幣
壹仟元折算壹日。應執行減刑後有期徒刑伍月，如易科罰金，以
新臺幣壹仟元折算壹日。
    事實及理由
一、本案犯罪事實及證據名稱，除起訴書犯罪事實欄第一行至第
    四行之記載應更正為「乙○○前因施用毒品案件，經臺灣嘉
    義地方法院以九十四年度毒聲字第四００號裁定令入戒治處
    所施以強制戒治，嗣於九十五年五月十日因停止戒治而釋放
    出所，指揮書執行完畢日期為九十五年九月二十七日」等語
    外，其餘均引用起訴書所載（如附件）。
二、本件被告乙○○所違反毒品危害防制條例第十條第一項之罪
    ，為死刑、無期徒刑、最輕本刑為三年以上有期徒刑以外之
    罪，亦非屬高等法院管轄之第一審案件，其於準備程序進行
    中，先就被訴事實為有罪之陳述，經法官告知簡式審判程序
    之旨，並聽取檢察官之意見後，本院合議庭依刑事訴訟法第
    二百七十三條之一第一項、第二百七十三條之二等規定，裁
    定本件由受命法官進行簡式審判程序，且不受同法關於證據
    能力認定規定及調查方式之限制，合先敘明。
三、論罪科刑
  (一)按被告於緩起訴期間內，於期間內故意更犯有期徒刑以上刑
    之罪，經檢察官提起公訴者，檢察官得依職權或依告訴人之
    聲請撤銷原處分，繼續偵查或起訴，刑事訴訟法第二百五十
    三條之三第一項第一款定有明文。查被告所犯起訴書犯罪事
    實欄所載之犯行，經臺灣臺南地方法院檢察署檢察官於民國
    （下同）九十六年四月十日以九十六年度毒偵字第七七九號
    、第八四七號、第一一六四號為緩起訴處分（緩起訴期間自
    九十六年三月十五日起至九十七年三月十四日止），於九十
    六年五月十一日確定，被告本應於緩起訴確定日起二年內參
    加行政院國軍退除役官兵輔導委員會永康榮民醫院所實施之
    毒品病患減害替代療法計畫等處遇，詎其於上開緩起訴期間
    內即九十七年一月一日上午十時許，在臺南縣仁德鄉○○路
    一二七一號工廠處，因施用第一級毒品海洛因犯行，而經該
    署檢察官以九十七年度毒偵字第四五八號提起公訴，再經該
    署檢察官以被告於緩起訴期間內故意再犯有期徒刑以上刑之
    罪，於九十七年三月二十六日以九十七年度撤緩字第一０一
    號為撤銷緩起訴處分，此有前開緩起訴處分書、起訴書、臺
    灣臺南地方法院檢察署檢察官執行緩起訴處分命令通知書、
    九十六年度緩字第一二二五號執行卷、九十六年度緩護命字
    第一八五號卷附卷可參。依前開規定，該署檢察官於撤銷上
    開緩起訴處分後，對本件被告所為本件違反毒品危害防制條
    例之犯行提起公訴，於法自無不合，合先敘明。
  (二)核被告所為均係違反毒品危害防制條例第十條第一項之施用
    第一級毒品罪，其持有第一級毒品海洛因之低度行為，為進
    而施用之高度行為所吸收，不另論罪。而其所犯前開二次施
    用第一級毒品之犯行，犯罪時間相差近三個月，犯罪地點亦
    不相同，應認犯意各別，行為互殊而予分論併罰。
  (三)再按犯人須在犯罪未發覺之前，向該管公務員告知其犯罪，
    而不逃避接受裁判，方與刑法第六十二條規定之自首條件相
    符；又所謂「發覺」，並非以有偵查犯罪職權之機關或人員
    確知其人犯罪無誤為必要，祇須有確切根據，對其發生嫌疑
    並將之列為偵查對象，即得謂「已發覺」（最高法院九十四
    年度臺上字第三九三六號判決意旨參照）。查本件被告於九
    十六年三月六日十三時二十五分為警採尿往前回溯二十六小
    時內某時施用第一級毒品海洛因之犯行，係因警方為查緝另
    案被告楊長溢涉嫌販賣毒品案，經臺南縣警察局刑警大隊員
    警持臺灣臺南地方法院檢察署檢察官所開立之傳票，傳喚本
    件被告到案說明並指認另案被告楊長溢，於警方向其詢問是
    否有向楊長溢購買毒品時及施用毒品時，始坦承有施用第一
    級毒品海洛因犯行並同意接受採尿送驗（見南縣警刑字第０
    九六一五００八二五號卷第四、五頁被告警詢筆錄記載），
    足見被告於到案前已遭有偵查犯罪職權之員警於偵查另案被
    告楊長溢販賣毒品案件時，發覺其涉嫌施用毒品罪嫌重大，
    故本件被告於警偵訊向員警及檢察官自白犯行，應無自首之
    適用，併此敘明。
  (四)爰審酌被告曾因施用毒品經送強制戒治執行完畢釋放後，猶
    不思戒絕革除惡習，顯未因前強制戒治之治療處分，而記取
    教訓，已屬不該，第念被告施用毒品之犯行，在性質上乃屬
    自我戕害身心健康之行為，暨其犯罪手段、次數、所生危害
    、犯後坦承犯行之態度等一切情狀，分別量處如主文所示之
    刑，以資懲戒。又被告前開二次施用第一級毒品犯行，犯罪
    時間均係於九十六年四月二十四日前，核與中華民國九十六
    年罪犯減刑條例規定之減刑要件相符，均應依同條例第二條
    第一項第三款、第七條之規定予以減其宣告刑至二分之一，
    並依同條例第九條、第十條之規定定其減刑後應執行之刑及
    諭知易科罰金折算之標準，附此敘明。
四、依刑事訴訟法第二百七十三條之一第一項、第二百九十九條
    第一項前段、第三百十條之二、第四百五十四條第二項，中
    華民國九十六年罪犯減刑條例第二條第一項第三款、第七條
    、第九條、第十條，毒品危害防制條例第十條第一項，刑法
    第十一條前段、第四十一條第一項前段、第五十一條第五款
    規定，判決如主文。
五、如不服本判決應於收受本判後十日內向本院提出上訴書狀，
    並應敘述具體理由。
本案經檢察官甲○○到庭執行職務。
中    華    民    國    97    年    6     月    30    日
                  刑事第十一庭    法  官  黃欣怡
以上正本證明與原本無異。
如不服本判決應於收受本判決後10日內向本院提出上訴書狀，並
應敘述具體理由。如未敘述上訴理由者，應於上訴期間屆滿後20
日內向本院補提理由書狀（均須按他造當事人之人數附繕本）「
切勿逕送上級法院」。
                                  書記官  陳怡吟
中    華    民    國    97    年    6     月    30    日
附錄本案論罪科刑法條全文：
毒品危害防制條例第10條
施用第一級毒品者，處 6 月以上 5 年以下有期徒刑。
施用第二級毒品者，處 3 年以下有期徒刑。


司法院資訊處製作；財團法人民間司法改革基金會備份。
